【裁判字號】    98,台上,6484
【裁判日期】    981105
【裁判案由】    公共危險等罪
【裁判全文】
最高法院刑事判決            九十八年度台上字第六四八四號
上  訴  人  甲○○
上列上訴人因公共危險等罪案件，不服台灣高等法院台南分院中
華民國九十六年八月十五日第二審判決（九十六年度交上訴字第
七三四號，起訴案號：台灣台南地方法院檢察署九十五年度偵字
第一五八０五號），提起上訴，本院判決如下：
    主  文
上訴駁回。
    理由
按刑事訴訟法第三百七十七條規定，上訴於第三審法院，非以判
決違背法令為理由，不得為之。是提起第三審上訴，應以原判決
違背法令為理由，係屬法定要件。如果上訴理由書狀並未依據卷
內訴訟資料，具體指摘原判決不適用何種法則或如何適用不當，
或所指摘原判決違法情事，顯與法律規定得為第三審上訴理由之
違法情形，不相適合時，均應認其上訴為違背法律上之程式，予
以駁回。本件上訴人甲○○上訴意旨略以：(一)證人陳希哲之陳述
未臻詳盡，有必要再予傳喚，上訴人並聲請原審履勘現場，以資
了解上訴人沒有及時迴轉至現場之原委。原審均未調查，未免率
斷，且與直接審理法則不符，有應調查之證據未予調查之違法。
(二)被害人謝於予所駕駛之小貨車與上訴人同方向行駛於外側車道
，其不依交通規則突然變換車道逕行切入，欲強行迴轉，致生碰
撞，上訴人無端受禍，勢必找謝於予求償，惟仍須沿原路前行至
下一分隔島缺口始能迴轉，陳希哲亦與上訴人同向行駛在同一路
口迴轉，第一審及原審均未就此履勘現場，不明路況，致曲解上
訴人有逃逸之舉；陳希哲所為陳述乃其個人意見且與事實不符，
且其亦不否認該路段需至較遠處路口始能迴轉。本件並無積極證
據證明上訴人犯罪，原審援用有爭議之證詞為唯一證據，有證據
調查未盡之違法云云。
惟查原判決依憑上訴人之部分自白，證人陳希哲、陳文卿、謝於
予之證言，交通事故勘驗圖、道路交通事故現場圖、台南市警察
局舉發違反道路交通管理事件通知單、台南市立醫院出具之謝於
予診斷證明書各一份，現場照片二十三張，台灣省台南區車輛行
車事故鑑定委員會鑑定意見書等證據，資以認定上訴人有原判決
事實欄所記載之犯罪事實，因而撤銷第一審科刑判決，改判仍論
處上訴人犯肇事致人傷害逃逸罪刑（處有期徒刑六月，減為有期
徒刑三月，並諭知易科罰金之折算標準），已詳述其依憑之證據
及認定之理由。對於上訴人矢口否認肇事逃逸，辯稱：發生車禍
後伊後面有四、五部車緊隨在後，避免被撞才未停車，伊一直前
行遇到安全島缺口即迴轉並回到肇事現場，肇事責任錯在對方，
伊沒有必要逃逸云云。經綜合調查證據之結果，認不可採，已在
判決內詳予指駁，並說明其理由。原判決所為論述，核與卷證資
料相符，從形式上觀察，並無違背法令之情形。按認事採證、證
據之取捨及證據證明力之判斷，俱屬事實審法院之職權，苟無違
背證據法則，自不能指為違法。且（一）、刑法第一百八十五條
之四之肇事致人死傷逃逸罪，係以處罰肇事後逃逸之駕駛人為目
的，俾促使駕駛人於肇事後能對被害人即時救護，以減少死傷，
是該罪之成立祇以行為人有駕駛動力交通工具肇事，致人死傷而
逃逸之事實為已足。原判決依憑現場目擊證人陳希哲於第一審證
稱其目擊本件車禍發生後，發覺上訴人肇事逃逸即駕車追攔上訴
人車子並向上訴人閃大燈及按喇叭並跟在上訴人車子後面回到事
故現場等語，及證人即被害人謝於予於警詢時證稱上訴人車禍肇
事撞致其受傷後，在肇事現場停留約三至四分鐘後即加速逃離等
情，認上訴人所辯發生車禍後伊避免被後車追撞才未停車，伊一
直前行遇到安全島缺口即迴轉並回到肇事現場云云，並不足採等
情。上訴人駕車肇事已致謝於予受有胸壁挫傷、頭部挫擦傷、右
手挫擦傷之傷害，其未下車對謝於予即時救護，已該當該條之罪
。原判決已說明其就案內所有證據，本於調查所得心證，分別定
其取捨，而憑以認定上訴人犯罪之依據及理由，其自由判斷之職
權行使，核與論理法則無違，此係事實審法院採證認事之職權行
使，難謂有上訴意旨所指應於審判期日調查之證據而未予調查之
情形。（二）、證人陳希哲於第一審已以證人身分到庭作證並接
受交互詰問（見第一審卷九十六年五月四日審判筆錄）。原判決
就上訴人空言否認陳希哲之證言，所辯如何不足採信，亦已說明
其理由。又上訴人於原審並未聲請再傳喚證人陳希哲及履勘現場
，其上訴法律審之本院後，始提出並主張有上述聲請可為新證據
，自非依據卷內訴訟資料執為指摘，均非合法之第三審上訴理由
。上訴意旨，核係對原審取捨證據與自由判斷證據證明力之職權
行使及原判決理由已經說明之事項，徒以自己之說詞，泛指其為
違法，並為單純事實上之爭執，皆非適法之第三審上訴理由，其
上訴違背法律上之程式，應予駁回。關於上訴人所犯不能安全駕
駛動力交通工具罪部分，業經原審判決確定，併予敘明。
據上論結，應依刑事訴訟法第三百九十五條前段，判決如主文。
中    華    民    國  九十八  年  十一    月    五    日
                      最高法院刑事第二庭
                          審判長法官  莊  登  照
                                法官  陳  世  淙
                                法官  徐  昌  錦
                                法官  許  錦  印
                                法官  蔡  名  曜
      本件正本證明與原本無異
                                      書  記  官
中    華    民    國  九十八  年   十一   月    九    日
                                                      v

司法院資訊處製作；財團法人民間司法改革基金會備份。
